臺灣臺中地方法院刑事判決　　　　　　　　　　　　九十三年度易字第二一九九號
　　公　訴　人　臺灣臺中地方法院檢察署檢察官
　　被　　　告　乙○○
右列被告因家庭暴力防治法之傷害案件，經檢察官聲請以簡易判決處刑（九十三年度
偵字第一三五八九號），嗣經本院簡易庭認不宜簡易判決處刑，簽請移由刑事普通庭
依通常程序審理，本院判決如左：
    主  文
乙○○傷害人之身體，處罰金壹仟伍佰元，如易服勞役，以參佰元折算壹日。
    事  實
一、乙○○與甲○○係夫妻，二人間具有家庭暴力防治法第三條第一款所定之家庭成
    員關係，乙○○於民國（下同）九十三年六月十四日晚上二十二時許，在其位於
    台中市○區○○里○○街七十六巷五號住處，因細故與其妻甲○○發生口角，竟
    基於傷害之犯意，拉扯並徒手毆打甲○○，致甲○○受有頭痛、右側手肘擦傷疼
    痛、右側胸口擦傷疼痛等普通傷害。
二、案經甲○○訴由台中市警察局第二分局報請臺灣臺中地方法院檢察署檢察官偵查
    後，聲請以簡易判決處刑，嗣經本院簡易庭簽請認宜適用通常程序審理。
    理  由
一、訊據被告乙○○對於右揭時間地點其有跟告訴人甲○○發生爭執，並且拉扯告訴
    人甲○○之衣服及推告訴人甲○○使之摔倒在床上等之事實固坦承不諱，然矢口
    否認有何前揭之傷害犯行，辯稱：伊並未動手毆打告訴人甲○○，告訴人甲○○
    有診斷證明書上所載之傷並非伊造成的，伊不曉得是如何來的云云。惟查右揭事
    實，業據被告乙○○在偵查中自白明確在卷（見台灣台中地方法院檢察署九十三
    年度偵字第一三五八九號卷第十三頁），核與告訴人甲○○在警訊時所指訴之情
    節相符，並有中國醫藥大學附設醫院之診斷證明書一份在卷足資佐證。雖被告乙○○另舉證人即其姐丙○○為證人欲證明其並未傷害告訴人甲○○。然證人丙○○到庭證稱，案發當時其在二樓先聽到爭執聲，被告乙○○與告訴人甲○○是在
    一樓其等房間內發生爭執，約十分鐘後，其有下樓查看，但其並未目睹被告乙○○與告訴人甲○○發生拉扯或打架之情形，其下樓時被告乙○○與告訴人甲○○
    已經沒有在吵架了，只見到一位陌生男子在樓下大吼大叫而已等語。證人丙○○
    既未目睹被告乙○○與告訴人甲○○發生拉扯或打架之情形，是其證言尚難採為
    對被告乙○○有利事實認定之證據。此外，參酌被告乙○○自承其以前曾經毆打
    過告訴人甲○○兩次，且陳稱告訴人甲○○有外遇，案發當時其有跟告訴人甲○○發生爭執，並且拉扯告訴人甲○○之衣服及推告訴人甲○○使之摔倒在床上等
    情以觀（見本院九十三年十一月十七日審判筆錄），被告乙○○與告訴人甲○○
    既於前揭時地發生口角爭執，盛怒之下，被告乙○○動手毆打告訴人甲○○，自
    屬合乎常情，益徵被告乙○○所辯，要無足取。是綜據上述，被告乙○○嗣雖於
    本院審理中翻異前供空言否認，所辯無非臨訟畏罪飾卸之詞，顯無足採，事證已
    臻明確，被告乙○○犯行洵堪認定。
二、核被告乙○○所為，係犯刑法第二百七十七條第一項之普通傷害罪。爰審酌被告
    乙○○犯罪之動機、目的、手段、品行、所生危害及犯罪後猶飾詞狡賴犯行，毫
    無悔意，且犯罪後迄今仍未與告訴人甲○○達成民事和解，取得諒解等一切情狀
    ，量處如主文所示之刑，並諭知易服勞役之折算標準，以資懲儆。
據上論斷，應依刑事訴訟法第四百五十二條、第二百九十九條第一項前段、刑法第二
百七十七條第一項、第四十二條第二項、罰金罰鍰提高標準條例第一條前段、第二條
，判決如主文。
中      華      民      國    九十三    年     十二     月      一      日
                                        臺灣臺中地方法院刑事第八庭
                                            審判長法官  朱  光  國
                                                  法官  吳  崇  道
                                                  法官  洪  俊  誠
右正本證明與原本無異。
如不服本判決，應於判決送達後十日內向本院提出上訴狀，上訴於臺灣高等法院臺中
分院(須附繕本)。
                                                書記官
中      華      民      國    九十三    年     十二     月      一      日
附錄論罪科刑實體法條文：
刑法第二百七十七條：
傷害人之身體或健康者，處三年以下有期徒刑、拘役或一千元以下罰金。
（罰金部份業經提高十倍為一萬元）
犯前項之罪因而致人於死者，處無期徒刑或七年以上有期徒刑；致重傷者，處三年以
上十年以下有期徒刑。
